最高法院刑事裁定　　　　　　　　　 111年度台抗字第1152號
抗　告　人　洪浩鐙


上列抗告人因妨害性自主案件，不服臺灣高等法院中華民國 111
年7月26日駁回其聲請再審之裁定（111年度侵聲再字第14號），
提起抗告，本院裁定如下：
    主  文
抗告駁回。
    理  由
一、刑事訴訟程序得據為受判決人之利益聲請再審之新事實、新
    證據，依刑事訴訟法第420條第1項第6款、第3項規定，固不
    以有罪判決確定前已存在或成立，而未及調查斟酌者為限，
    其在判決確定後始存在或成立之事實、證據，亦屬之。然新
    事實、新證據仍須於單獨觀察，或與先前之證據綜合判斷後
    ，得以合理相信其足以動搖原確定之有罪判決，使受有罪判
    決之人應受無罪、免訴、免刑或輕於原判決所認罪名之判決
    者，始足當之。如聲請再審之原因，僅係對原確定判決認定
    為事實之爭辯，或對原確定判決採證認事職權之行使，任意
    指摘，或對法院依職權取捨證據持相異評價，即使審酌上開
    證據，亦無法動搖原確定判決，應認不符合前開得聲請再審
    之規定。
二、本件原裁定略以：抗告人甲○○對於原審法院110 年度侵上
    訴字第117 號確定判決（下稱原判決，抗告人提起上訴，經
    本院111年度台上字第519號判決，以抗告人之上訴不合法律
    上之程式，予以駁回）聲請再審，主張有刑事訴訟法第 420
    條第1項第6款、第3 項之情形，其聲請意旨略以：（一）依
    證人伍子均於第一審審理時之證述（下稱聲證1 ），可以證
    明A 男並無因酒醉而意識不清，遭抗告人性侵害之事後反應
    。（二）經第一審法院勘驗之現場錄影光碟（下稱聲證2 ）
    ，可證A 男神情穩定、意識清醒，並無受抗告人性侵害之情
    況。（三）比對A 男體型高壯，抗告人矮小體弱，二人體型
    懸殊（下稱聲證3），A 男於案發日第2次上廁所時，將抗告
    人拉進廁所要求口交，抗告人未拒絕A 男而為口交，抗告人
    實為被害人。（四）A 男之證述顯係虛構，與現場客觀環境
    不合，聲請勘驗案發地點（即○○○KTV地下1樓男廁），並
    對A男測謊（下稱聲證4）。（五）依所提中國醫藥大學兒童
    醫院、○○○○身心診所、衛生福利部臺中醫院之診斷證明
    書資料所載，抗告人智能發展異常，並患有心理疾病，與刑
    法第19條、第59條、第57條等規定之適用有關，請求對抗告
    人進行精神鑑定（下稱聲證5 ）。惟查：（一）原判決認定
    抗告人對A 男乘機性交之犯行，主要係依憑抗告人之供述，
    佐以證人A男、邱○○、張○○（以上2人名字詳卷）、伍○
    均之證述，且有卷附亞東紀念醫院受理疑似性侵害事件驗傷
    診斷書、內政部警政署刑事警察局鑑定書、監視器錄影畫面
    勘驗筆錄及擷圖、抗告人與A 男之通訊軟體「LINE」對話紀
    錄等證據資料，而為綜合判斷，已詳為敘明其所憑之證據及
    認定之理由。（二）聲證1至3之證據及主張，均經原判決詳
    加審認及指駁，抗告人仍執為聲請再審之理由，單純為事實
    之爭執，或對原判決採證認事職權之行使，或對法院依職權
    取捨證據持相異評價，依憑己意再為爭執，不符刑事訴訟法
    第420條第1項第6款、第3項所定得聲請再審之要件。至聲請
    意旨指摘原判決有調查職責未盡、不適用法則、理由矛盾或
    欠備一節，係原判決有無違背法令之範疇，非屬再審範圍。
    （三）聲證4 之證據及主張，仍係對原判決已審酌調查事項
    再為爭執，不足以影響原判決之結果，自無調查之必要，亦
    非屬刑事訴訟法第429條之3第1 項所定法院應調查之證據。
    （四）聲證5 之診斷證明書，均未提及抗告人有何智能障礙
    之情形。另參酌抗告人於警詢、偵查及審理時之問答狀況，
    均能具體清楚描述當時情形，並能針對相關問題具體回答及
    答辯。佐以卷附抗告人具體質問A 男相關問題之通訊軟體「
    LINE」對話紀錄，足認抗告人並非對外界事務缺乏認知理解
    及判斷能力。可見並無依抗告人請求進行精神鑑定之必要。
    又所主張應適用刑法第19條第2 項、第59條、第57規定之部
    分，因未涉及罪名變更或法定免除其刑，核亦與刑事訴訟法
    第420條第1項第6 款之要件不合，自不得據以聲請再審。（
    五）綜上，上開聲請意旨所稱之新事實、新證據，無論是單
    獨觀察或與先前之證據綜合判斷後，均無法產生合理之懷疑
    ，亦不足以動搖原確定之有罪判決，而使抗告人應受無罪、
    免訴、免刑或輕於原判決所認罪名之判決，與前揭再審之要
    件不符。本件再審聲請為無理由，應予駁回等旨。
三、核原裁定已詳述其所憑之依據及理由，尚無違誤。抗告意旨
    置原裁定已明確之論斷於不顧，仍執陳詞（聲證1至5之證據
    及主張），對於原裁定已詳為論斷說明之事項，依憑自己主
    觀之意思，任意指摘原裁定違法、不當。應認本件抗告為無
    理由，予以駁回。
據上論結，應依刑事訴訟法第412條，裁定如主文。
中    華    民    國    111   年    9     月    14    日
                  刑事第六庭審判長法  官  李  英  勇  
                                  法  官  鄧  振  球  
                                  法  官  洪  兆  隆  
                                  法  官  楊  智  勝  
                                  法  官  邱  忠  義  
本件正本證明與原本無異
                                  書記官
中    華    民    國    111   年    9     月    20    日